臺灣桃園地方法院刑事判決　　　　　　　　　　　　　九十年度易字第二四三一號
　　公　訴　人　臺灣桃園地方法院檢察署檢察官
　　被　　　告　乙○○
　　　　　　　　甲○○
右列被告等因妨害婚姻及家庭案件，經檢察官提起公訴（九十年度偵字第一五四二○
號），本院判決如左：
    主  文
乙○○連續與有配偶之人相姦，處有期徒刑參月，如易科罰金，以參佰元折算壹日。
甲○○部分公訴不受理。
    事  實
一、甲○○係丙○○之夫，為有配偶之人。乙○○原不知甲○○為有配偶之人，而與
    甲○○交往，後於民國八十八年五月間，始知甲○○為有配偶之人，惟乙○○仍
    基於概括犯意，自得知上情起，至九十年三月三十一日止，連續在桃園縣大溪鎮
    紅蟳賓館等處與甲○○為相姦行為多次。嗣於九十年四月六日，甲○○酒後經丙○○質問後向丙○○坦承，丙○○始知上情。
二、案經被害人丙○○訴請臺灣桃園地方法院檢察署檢察官偵查起訴。
    理  由
壹、有罪部分：
一、訊據被告乙○○固坦認曾與被告甲○○交往之事實，惟矢口否認有何相姦犯行，
    辯稱：伊與甲○○認識四年多，並無發生性行為，於八十八年五月間，伊知悉甲○○有配偶後，即告知不要再在一起，二人從男女朋友變成為普通朋友，有電話
    往來，偶而出去吃飯，後來伊因受不了甲○○之電話騷擾，就表示不要再聯絡，
    而伊於九十年白色情人節前會買錶送甲○○，係因甲○○事後要求伊倘要斷絕關
    係，伊必須拿出新臺幣一百萬元，所以伊現任男友才教伊買東西送甲○○，以安
    撫甲○○，再做處理云云。然查：右揭事實迭據告訴人丙○○於偵查及本院調查
    程序中指述甚詳（見本院九十年十二月十二日訊問筆錄），並經共同被告甲○○
    於偵查及本院調查程序中就伊自八十八年間起至九十年三月三十一日，有與被告
    乙○○交往，並在大溪鎮紅蟳賓館等處發生性關係等情供承不諱（見本院九十年
    十一月十五日訊問筆錄），而佐以被告乙○○於偵查中所稱：伊與被告甲○○、
    告訴人間並無糾紛，且伊與告訴人本不認識等語（見偵查卷第二八、二九頁），
    堪認倘非被告乙○○確有右揭相姦行為，被告甲○○、告訴人二人並無共同故意
    設詞誣指被告乙○○之必要，再質之被告乙○○亦就伊曾寫告訴人所提出之書信
    一封（附於偵查卷第一九頁）予被告甲○○並同時購買手錶一隻贈送被告甲○○
    等情於本院調查程序中坦稱在卷（見本院九十年十一月十五日訊問筆錄），而觀
    上開書信內容所載：「明知道再買禮物送你，你也不會珍惜，因為送你的每一件
    東西，你都告訴我遺失了，但卻忍不住買來送你，很矛盾，就像我對你的感情一
    樣矛盾，不該愛卻深深愛上了，‧‧我不知道我應該怎麼想，或許算了，反正你
    並不在乎，也許自始至終根本就不曾在乎過‧‧希望你能珍藏這支錶，雖然它不
    是特好的，但是安裝滿了我的祝福，三．一四是白色情人節，我很希望你能早點
    收到這份禮物，好好保管，將來不管是否壞掉，都希望你能收著它，‧‧情人節
    快樂」，應係九十年三月十四日白色情人節前，被告乙○○購錶贈送被告甲○○
    時所寫，而信中充滿二人為情侶關係之愛戀、掙扎、不捨、無奈與柔情，顯見二
    人當時關係匪淺，絕非如被告乙○○所云僅為普通朋友，更無可能如被告乙○○
  所辯伊係為安撫擺脫被告甲○○而購買該手錶贈送被告甲○○，並寫下上開書信
    內容，益徵被告甲○○上開所供應屬非虛。況被告乙○○既於偵查中就伊曾於八
    十八年初或八十七年初，至桃園縣中壢市愛育婦產科做流產手術，並由被告甲○○陪同前往等節陳稱在卷（見他字卷第二八頁），且依被告乙○○上開所供，當
    時伊確係與被告甲○○認識交往，因之，衡常堪認被告乙○○與甲○○間於做流
    產手術當時之交往情形應非尋常，從而，被告乙○○所辯伊未曾與被告甲○○發
    生性關係一情，實難憑信。綜上，被告乙○○所辯顯係事後避重就輕之詞，委無
    足取，此外，復有告訴人所提出九十年四月六日甲○○與告訴人對話錄音帶一捲
    、譯文一份及上開被告所書寫之書信一紙在卷可佐。本件事證明確，被告右揭犯
    行足可認定，應依法論科。
二、核被告乙○○所為，係犯刑法第二百三十九條後段之相姦罪。其先後多次相姦行
    為，時間緊接，觸犯構成要件相同之罪名，顯係基於概括犯意為之，應依連續犯
    規定論以一罪，並依法加重其刑。爰審酌被告乙○○犯罪之動機、目的、手段、
    所生之危害及犯後態度等一切情狀，量處如主文所示之刑，並諭知易科罰金之折
    算標準，以資懲儆。
貳、不受理部分：
一、公訴意旨另略以：被告甲○○為丙○○之夫，為有配偶之人，竟基於概括犯意，
    自八十八年間起，至九十年三月三十一日止，連續在桃園縣大溪鎮紅蟳賓館等處
    所，與被告乙○○多次為通姦行為。因認被告甲○○涉有刑法第二百三十九條前
    段之通姦罪嫌。
二、按告訴乃論之罪，告訴人於第一審辯論終結前，得撤回其告訴，又告訴經撤回者
    ，法院應諭知不受理之判決，刑事訴訟法第二百三十八條第一項、第三百零三條
    第三款定有明文。
三、經查，本件被告甲○○因妨害婚姻及家庭案件，經檢察官提起公訴，認被告甲○○係犯刑法第二百三十九條前段之通姦罪，依同法第二百四十五條第一項之規定
    ，須告訴乃論。茲據告訴人丙○○於本院調查程序中具狀撤回其告訴，有刑事撤
    回告訴狀乙紙在卷可稽，揆諸前開法條之規定，本件就被告甲○○被訴前開通姦
    部分，爰不經言詞辯論，逕行諭知不受理之判決。
據上論斷，應依刑事訴訟法第二百九十九條第一項前段、第三百零三條第三款、第三
百零七條，刑法第五十六條、第二百三十九條、第四十一條第一項前段，罰金罰鍰提
高標準條例第二條，判決如主文。
本案經檢察官廖先志到庭執行職務。
中      華      民      國    九十一    年    五      月    二十三      日
                                  臺灣桃園地方法院刑事第二庭
                                      法  官   王  美  玲
右正本證明與原本無異。
如不服本判決，應於判決送達後十日內向本院提出上訴狀( 應附繕本 )，上訴於
臺灣高等法院。
                                      書記官   賴  玉  真
中        華        民        國   九十一   年   五   月    二十八    日
附錄本案論罪科刑法條全文：
刑法第二百三十九條
  有配偶而與人通姦者，處一年以下有期徒刑。其相姦者亦同。
